utilities/dictionaries/uk_UK-Ukrainian.aff
SFX W тися дешся бутися
SFX W тися деться бутися
SFX W тися демося бутися
SFX W тися демось бутися
SFX W тися детеся бутися
SFX W тися детесь бутися
SFX W тися дуться бутися
SFX W тися дься бутися
SFX W тися дьмося бутися
SFX W тися дьмось бутися
SFX W тися дьтеся бутися
SFX W тися дьтесь бутися
SFX W іти иш іти
SFX W іти ить іти
SFX W іти имо іти
SFX W іти ите іти
SFX W 'яти ну 'яти
SFX W 'яти неш 'яти
SFX W 'яти не 'яти
SFX W 'яти немо 'яти
SFX W 'яти нете 'яти
SFX W 'яти нуть 'яти
SFX W 'яти ни 'яти
SFX W 'яти німо 'яти
SFX W 'яти нім 'яти
SFX W 'яти ніть 'яти
SFX W оптися іпся оптися
SFX W оптися іпшись оптися
SFX W ітися ишся ітися
SFX W ітися иться ітися
SFX W ітися имося ітися
SFX W ітися имось ітися
SFX W ітися итеся ітися
SFX W ітися итесь ітися
SFX W зити жу зити
SFX W ути ь [ію]нути
SFX W ути ьмо [ію]нути
SFX W ути ьте [ію]нути
SFX W здити жджу здити
SFX W тися ися [^і]зтися
SFX W тися ись [^і]зтися
SFX W тися імося [^і]зтися
SFX W тися імось [^і]зтися
SFX W тися імся [^і]зтися
SFX W тися іться [^і]зтися
SFX W зати ж ізати
SFX W зати жмо ізати
SFX W зати жте ізати
SFX W гтися жися рягтися
SFX W гтися жись рягтися
SFX W гтися жімося рягтися
SFX W гтися жімось рягтися
SFX W гтися жімся рягтися
SFX W гтися жіться рягтися
SFX W ти ла [^с]ти
SFX W ти ло [^с]ти
SFX W ти ли [^с]ти
SFX W ітися ься едітися
SFX W ітися ьмося едітися
SFX W ітися ьмось едітися
SFX W ітися ьтеся едітися
SFX W ітися ьтесь едітися
SFX W стися вшись [аія]стися
SFX W іти ю [нлр]іти
SFX W стися лася [^о]стися
SFX W стися лась [^о]стися
SFX W стися лося [^о]стися
SFX W стися лось [^о]стися
SFX W стися лися [^о]стися
SFX W стися лись [^о]стися
SFX W утися ься [ію]нутися
SFX W утися ьмося [ію]нутися
SFX W утися ьмось [ію]нутися
SFX W утися ьтеся [ію]нутися
SFX W утися ьтесь [ію]нутися
SFX W ти й [ая]вати
SFX W ти ймо [ая]вати
SFX W ти йте [ая]вати
SFX W гтися гся [иі]гтися
SFX W гтися гшись [иі]гтися
SFX W хатися шися [^и]хатися
SFX W хатися шись [^и]хатися
SFX W хатися шімося [^и]хатися
SFX W хатися шімось [^и]хатися
SFX W хатися шімся [^и]хатися
SFX W хатися шіться [^и]хатися
SFX W тися уся [збвп]тися
SFX W тися усь [збвп]тися
SFX W тися ешся [збвп]тися
SFX W тися еться [збвп]тися
SFX W тися емося [збвп]тися
SFX W тися емось [збвп]тися
SFX W тися етеся [збвп]тися
SFX W тися етесь [збвп]тися
SFX W тися уться [збвп]тися
SFX W тати чи [^с]тати
SFX W тати чімо [^с]тати
SFX W тати чім [^с]тати
SFX W тати чіть [^с]тати
SFX W тися лася [^с]тися
SFX W тися лась [^с]тися
SFX W тися лося [^с]тися
SFX W тися лось [^с]тися
SFX W тися лися [^с]тися
SFX W тися лись [^с]тися
SFX W катися чися [ту]катися
SFX W катися чись [ту]катися
SFX W катися чімося [ту]катися
SFX W катися чімось [ту]катися
SFX W катися чімся [ту]катися
SFX W катися чіться [ту]катися
SFX W вати й [ую]вати
SFX W вати ймо [ую]вати
SFX W вати йте [ую]вати
SFX W кати чи [ту]кати
SFX W кати чімо [ту]кати
SFX W кати чім [ту]кати
SFX W кати чіть [ту]кати
SFX W утися ися [^л]онутися
SFX W утися ись [^л]онутися
SFX W утися імося [^л]онутися
SFX W утися імось [^л]онутися
SFX W утися імся [^л]онутися
SFX W утися іться [^л]онутися
SFX W кати ч икати
SFX W кати чмо икати
SFX W кати чте икати
SFX W тити чу [^с]тити
SFX W ститися щуся ститися
SFX W ститися щусь ститися
SFX W слатися шлюся слатися
SFX W слатися шлюсь слатися
SFX W слатися шлешся слатися
SFX W слатися шлеться слатися
SFX W слатися шлемося слатися
SFX W слатися шлемось слатися
SFX W слатися шлетеся слатися
SFX W слатися шлетесь слатися
SFX W слатися шлються слатися
SFX W слатися шлися слатися
SFX W слатися шлись слатися
SFX W слатися шлімося слатися
SFX W слатися шлімось слатися
SFX W слатися шлімся слатися
SFX W слатися шліться слатися
SFX W іти ь едіти
SFX W іти ьмо едіти
SFX W іти ьте едіти
SFX W атися люся [еи]патися
SFX W атися люсь [еи]патися
SFX W атися лешся [еи]патися
SFX W атися леться [еи]патися
SFX W атися лемося [еи]патися
SFX W атися лемось [еи]патися
SFX W атися летеся [еи]патися
SFX W атися летесь [еи]патися
SFX W атися лються [еи]патися
SFX W 'ястися нуся (^|[^зс])п'ястися
SFX W 'ястися нусь (^|[^зс])п'ястися
SFX W 'ястися нешся (^|[^зс])п'ястися
SFX W 'ястися неться (^|[^зс])п'ястися
SFX W 'ястися немося (^|[^зс])п'ястися
SFX W 'ястися немось (^|[^зс])п'ястися
SFX W 'ястися нетеся (^|[^зс])п'ястися
SFX W 'ястися нетесь (^|[^зс])п'ястися
SFX W 'ястися нуться (^|[^зс])п'ястися
SFX W 'ястися нися (^|[^зс])п'ястися
SFX W 'ястися нись (^|[^зс])п'ястися
SFX W 'ястися німося (^|[^зс])п'ястися
SFX W 'ястися німось (^|[^зс])п'ястися
SFX W 'ястися німся (^|[^зс])п'ястися
SFX W 'ястися ніться (^|[^зс])п'ястися
SFX W їтися йся ..[аеі]їтися
SFX W їтися йсь ..[аеі]їтися
SFX W їтися ймося ..[аеі]їтися
SFX W їтися ймось ..[аеі]їтися
SFX W їтися йтеся ..[аеі]їтися
SFX W їтися йтесь ..[аеі]їтися
SFX W огти іг огти
SFX W огти ігши огти
SFX W зятися ізьмуся взятися
SFX W зятися ізьмусь взятися
SFX W зятися ізьмешся взятися
SFX W зятися ізьметься взятися
SFX W зятися ізьмемося взятися
SFX W зятися ізьмемось взятися
SFX W зятися ізьмемся взятися
SFX W зятися ізьметеся взятися
SFX W зятися ізьметесь взятися
SFX W зятися ізьмуться взятися
SFX W зятися ізьмися взятися
SFX W зятися ізьмись взятися
SFX W зятися ізьмімося взятися
SFX W зятися ізьмімось взятися
SFX W зятися ізьмімся взятися
SFX W зятися ізьміться взятися
SFX W іти у [жчшщ]іти
SFX W ітися жуся [^у]дітися
SFX W ітися жусь [^у]дітися
SFX W стити щу стити
SFX W ти у [дж]ерти
SFX W ти еш [дж]ерти
SFX W ти е [дж]ерти
SFX W ти емо [дж]ерти
SFX W ти ете [дж]ерти
SFX W ти уть [дж]ерти
SFX W ти и [дж]ерти
SFX W ти імо [дж]ерти
SFX W ти ім [дж]ерти
SFX W ти іть [дж]ерти
SFX W атися ся ипатися
SFX W атися мося ипатися
SFX W атися мось ипатися
SFX W атися теся ипатися
SFX W атися тесь ипатися
SFX W вти в [^е]вти
SFX W ітися уся [^др]удітися
SFX W ітися усь [^др]удітися
SFX W ебтися ібся ебтися
SFX W ебтися ібшись ебтися
SFX W ти ть [аеєиіїоуюя]ти
SFX W утися муся (^|[^бдз])дутися
SFX W утися мусь (^|[^бдз])дутися
SFX W утися мешся (^|[^бдз])дутися
SFX W утися меться (^|[^бдз])дутися
SFX W утися мемося (^|[^бдз])дутися
SFX W утися мемось (^|[^бдз])дутися
SFX W утися метеся (^|[^бдз])дутися
SFX W утися метесь (^|[^бдз])дутися
SFX W утися муться (^|[^бдз])дутися
SFX W утися мися (^|[^бдз])дутися
SFX W утися мись (^|[^бдз])дутися
SFX W утися мімося (^|[^бдз])дутися
SFX W утися мімось (^|[^бдз])дутися
SFX W утися мімся (^|[^бдз])дутися
SFX W утися міться (^|[^бдз])дутися
SFX W гатися жуся гатися
SFX W затися жуся затися
SFX W гатися жусь гатися
SFX W затися жусь затися
SFX W гатися жешся гатися
SFX W затися жешся затися
SFX W гатися жеться гатися
SFX W затися жеться затися
SFX W гатися жемося гатися
SFX W затися жемося затися
SFX W гатися жемось гатися
SFX W затися жемось затися
SFX W гатися жетеся гатися
SFX W затися жетеся затися
SFX W гатися жетесь гатися
SFX W затися жетесь затися
SFX W гатися жуться гатися
SFX W затися жуться затися
SFX W дути ідму [бдз]дути
SFX W дути ідмеш [бдз]дути
SFX W дути ідме [бдз]дути
SFX W дути ідмемо [бдз]дути
SFX W дути ідмете [бдз]дути
SFX W дути ідмуть [бдз]дути
SFX W дути ідми [бдз]дути
SFX W дути ідмімо [бдз]дути
SFX W дути ідмім [бдз]дути
SFX W дути ідміть [бдз]дути
SFX W вктися вкся вктися
SFX W вктися вкшись вктися
SFX W сити шу сити
SFX W татися чися [^с]татися
SFX W татися чись [^с]татися
SFX W татися чімося [^с]татися
SFX W татися чімось [^с]татися
SFX W татися чімся [^с]татися
SFX W татися чіться [^с]татися
SFX W кати чи какати
SFX W кати чімо какати
SFX W кати чім какати
SFX W кати чіть какати
SFX W утися ься [^ш'][лр][оя]нутися
SFX W утися ьмося [^ш'][лр][оя]нутися
SFX W утися ьмось [^ш'][лр][оя]нутися
SFX W утися ьтеся [^ш'][лр][оя]нутися
SFX W утися ьтесь [^ш'][лр][оя]нутися
SFX W зяти ізьму взяти
SFX W зяти ізьмеш взяти
SFX W зяти ізьме взяти
SFX W зяти ізьмемо взяти
SFX W зяти ізьмем взяти
SFX W зяти ізьмете взяти
SFX W зяти ізьмуть взяти
SFX W зяти ізьми взяти
SFX W зяти ізьмімо взяти
SFX W зяти ізьмім взяти
SFX W зяти ізьміть взяти
SFX W сати ши сати
SFX W сати шімо сати
SFX W сати шім сати
SFX W сати шіть сати
SFX W ути и [^аєиіїоуюя]нути
SFX W ути імо [^аєиіїоуюя]нути
SFX W ути ім [^аєиіїоуюя]нути
SFX W ути іть [^аєиіїоуюя]нути
SFX W хатися шися [^д]ихатися
SFX W хатися шись [^д]ихатися
SFX W хатися шімося [^д]ихатися
SFX W хатися шімось [^д]ихатися
SFX W хатися шімся [^д]ихатися
SFX W хатися шіться [^д]ихатися
SFX W ітися ься видітися
SFX W ітися ьмося видітися
SFX W ітися ьмось видітися
SFX W ітися ьтеся видітися
SFX W ітися ьтесь видітися
SFX W ати и щати
SFX W ати імо щати
SFX W ати ім щати
SFX W ати іть щати
SFX W утися ися [^аєиіїоуюя]нутися
SFX W утися ись [^аєиіїоуюя]нутися
SFX W утися імося [^аєиіїоуюя]нутися
SFX W утися імось [^аєиіїоуюя]нутися
SFX W утися імся [^аєиіїоуюя]нутися
SFX W утися іться [^аєиіїоуюя]нутися
SFX W няти му [йи]няти
SFX W няти меш [йи]няти
SFX W няти ме [йи]няти
SFX W няти мемо [йи]няти
SFX W няти мете [йи]няти
SFX W няти муть [йи]няти
SFX W няти ми [йи]няти
SFX W няти мімо [йи]няти
SFX W няти мім [йи]няти
SFX W няти міть [йи]няти
SFX W вкти вк вкти
SFX W вкти вкши вкти
SFX W итися уся [жчшщ]итися
SFX W итися усь [жчшщ]итися
SFX W итися аться [жчшщ]итися
SFX W яти ю [аяі]яти
SFX W яти єш [аяі]яти
SFX W яти є [аяі]яти
SFX W яти ємо [аяі]яти
SFX W яти єте [аяі]яти
SFX W яти ють [аяі]яти
SFX W яти й [аяі]яти
SFX W яти ймо [аяі]яти
SFX W яти йте [аяі]яти
SFX W стися юся истися
SFX W стися юсь истися
SFX W стися єшся истися
SFX W стися ється истися
SFX W стися ємося истися
SFX W стися ємось истися
SFX W стися єтеся истися
SFX W стися єтесь истися
SFX W стися ються истися
SFX W стися вся истися
SFX W стися всь истися
SFX W стися вшись истися
SFX W стися йся истися
SFX W стися йсь истися
SFX W стися ймося истися
SFX W стися ймось истися
SFX W стися йтеся истися
SFX W стися йтесь истися
SFX W ктися чуся ктися
SFX W ктися чусь ктися
SFX W ктися чешся ктися
SFX W ктися четься ктися
SFX W ктися чемося ктися
SFX W ктися чемось ктися
SFX W ктися четеся ктися
SFX W ктися четесь ктися
SFX W ктися чуться ктися
SFX W ктися чися ктися
SFX W ктися чись ктися
SFX W ктися чімося ктися
SFX W ктися чімось ктися
SFX W ктися чімся ктися
SFX W ктися чіться ктися
SFX W ватися йся [ую]ватися
SFX W ватися йсь [ую]ватися
SFX W ватися ймося [ую]ватися
SFX W ватися ймось [ую]ватися
SFX W ватися йтеся [ую]ватися
SFX W ватися йтесь [ую]ватися
SFX W отися ітеся боротися
SFX W отися ітесь боротися
SFX W ти и [бвп]ти
SFX W ти імо [бвп]ти
SFX W ти ім [бвп]ти
SFX W ти іть [бвп]ти
SFX W ати лю [еи]пати
SFX W ати леш [еи]пати
SFX W ати ле [еи]пати
SFX W ати лемо [еи]пати
SFX W ати лете [еи]пати
SFX W ати лють [еи]пати
SFX W затися жся ізатися
SFX W затися жмося ізатися
SFX W затися жмось ізатися
SFX W затися жтеся ізатися
SFX W затися жтесь ізатися
SFX W тися ися [бвп]тися
SFX W тися ись [бвп]тися
SFX W тися імося [бвп]тися
SFX W тися імось [бвп]тися
SFX W тися імся [бвп]тися
SFX W тися іться [бвп]тися
SFX W гти жу ігти
SFX W гти жиш ігти
SFX W гти жить ігти
SFX W гти жимо ігти
SFX W гти жите ігти
SFX W гти жать ігти
SFX W утися ися [мт]инутися
SFX W утися ись [мт]инутися
SFX W утися імося [мт]инутися
SFX W утися імось [мт]инутися
SFX W утися імся [мт]инутися
SFX W утися іться [мт]инутися
SFX W сати шу сати
SFX W хати шу хати
SFX W сати шеш сати
SFX W хати шеш хати
SFX W сати ше сати
SFX W хати ше хати
SFX W сати шемо сати
SFX W хати шемо хати
SFX W сати шете сати
SFX W хати шете хати
SFX W сати шуть сати
SFX W хати шуть хати
SFX W ути у нути
SFX W ути еш нути
SFX W ути е нути
SFX W ути емо нути
SFX W ути ете нути
SFX W ути уть нути
SFX W езти із езти
SFX W езти ізши езти
SFX W катися чся лакатися
SFX W катися чмося лакатися
SFX W катися чмось лакатися
SFX W катися чтеся лакатися
SFX W катися чтесь лакатися
SFX W ати у [рз]вати
SFX W ати еш [рз]вати
SFX W ати е [рз]вати
SFX W ати емо [рз]вати
SFX W ати ете [рз]вати
SFX W ати уть [рз]вати
SFX W ати и [рз]вати
SFX W ати імо [рз]вати
SFX W ати ім [рз]вати
SFX W ати іть [рз]вати
SFX W скати щу скати
SFX W стати щу стати
SFX W скати щеш скати
